臺灣高雄地方法院刑事判決　　　　　　　96年度易字第2711號
公　訴　人　臺灣高雄地方法院檢察署檢察官
被　　　告　甲○○
　　　　　　　　　　（另案於臺灣高雄看守所羈押中）
上列被告因竊盜案件，經檢察官提起公訴（96年度偵字第16987
號），本院判決如下：
    主  文
甲○○犯竊盜未遂罪，累犯，處有期徒刑伍月，如易科罰金，以
新臺幣壹仟元折算壹日。
其餘被訴竊盜部分無罪。
    事  實
一、甲○○前因違反肅清煙毒條例等案件，經法院先後判處有期
    徒刑3 年6 月、3 年10月確定，接續執行後於民國（下同）
    92年3 月19日執行完畢，翌日出監。詎仍不知悔改，復意圖
    為自己不法之所有，於96年5 月19日4 時40分許，至位於高
    雄市○○區○○街125 巷旁之「阿忠虱目魚店」攤位，卸下
    乙○○所有之不鏽鋼門4 面而著手行竊，惟為乙○○當場發
    現並報警查獲，其竊盜犯行因而未遂。
二、案經高雄市政府警察局楠梓分局移請及乙○○訴請臺灣高雄
    地方法院檢察署檢察官偵查起訴。
    理  由
壹、有罪部分：
一、按被告甲○○所犯係刑事訴訟法第376 條第2 款所列之罪之
    案件，依同法第284 條之1 規定，第一審得由法官獨任進行
    審判程序，合先敘明。
二、上揭事實，業據被告於本院審理時坦承不諱，核與證人即告
    訴人乙○○於警、偵訊時證述之情節相符，並有贓物認領保
    管單1 紙、現場蒐證照片3 張附卷可稽（證人乙○○前開偵
    訊所言，係具結後向檢察官所為之言詞陳述，並無證據證明
    有何顯不可信之情況，且與本案待證事實相關，依刑事訴訟
    法第159 條之1 第2 項規定，得為證據；另證人乙○○警詢
    所述及卷附贓物認領保管單1 紙，均屬被告以外之人於審判
    外之言詞或書面陳述，而公訴人及被告就上開言詞、書面陳
    述，均於審判程序同意作為證據〈見本院96年9 月18日審判
    筆錄〉，本院審酌該等言詞或書面陳述作成之情形均屬正常
    ，並無何不當之情形，且與待證事實有關聯性，認適當作為
    證據，故上開言詞、書面陳述依刑事訴訟法第159 條之5 第
    1 項規定，均具有證據能力），足認被告前開自白與事實相
    符，本件事證明確，被告犯行堪予認定。
三、本件被告於為警查獲前，已卸下上開不鏽鋼門4 面，著手於
    竊盜犯行之實行，惟因尚未得手即為告訴人發現而報警查獲
    ，未生竊得物品之結果，上開竊盜犯行應屬未遂。是核被告
    所為，係犯刑法第320 條第3 項、第1 項之竊盜未遂罪。查
    被告有如犯罪事實欄所示之論罪科刑前科，此有臺灣高等法
    院被告前案紀錄表1 份在卷可憑，其受有期徒刑之執行完畢
    ，5 年內故意再犯本件有期徒刑以上之罪，為累犯，應依刑
    法第47條第1 項規定加重其刑。被告已著手於竊盜犯行之實
    行而不遂，為未遂犯，依刑法第25條第2 項規定減輕其刑，
    並依同法第71條第1 項規定先加後減之。爰審酌被告曾於96
    年間因另犯竊盜案件，經本院分別以96年度簡字第1990號、
    3256號判處有期徒刑4 月、3 月確定，此有上開前案紀錄表
    在卷可按，竟仍不知警惕，再次犯本件竊盜罪，任意竊取他
    人之財物，行為實有不當，惟念其犯後坦承犯行，態度尚可
    ，及其犯罪動機、目的、手段等一切情狀，量處如主文所示
    之刑，並斟酌其犯罪情節、職業、經濟狀況等一切情形，諭
    知易科罰金之折算標準，以資懲儆。扣案之鐵鎚、螺絲起子
    、活動扳手、拔釘器各1 支，並非在案發現場或被告身上查
    獲，被告亦否認該等物品為其所有或供其犯本件竊盜案件之
    用，爰不予宣告沒收，附此敘明。
貳、無罪部分：
一、公訴意旨略以：被告甲○○意圖為自己不法之所有，於96年
    5 月15日14時40分許，至高雄市○○區○○街125 巷旁「阿
    忠虱目魚店」攤位，竊取乙○○所有不鏽鋼門2 面，得手後
    據為己有。因認被告涉犯刑法第320 條第1 項竊盜罪嫌。
二、按犯罪事實應依證據認定之，無證據不得認定其犯罪事實。
    不能證明被告犯罪者，應諭知無罪之判決，刑事訴訟法第
    154 條第2 項、第301 條第1 項前段分別定有明文。次按事
    實之認定，應憑證據，如未能發現相當證據，或證據不足以
    證明，自不能以推測或擬制之方法，以為裁判基礎（最高法
    院40年台上字第86號判例參照）。又按告訴人之告訴，係以
    使被告受刑事訴追為目的，是其陳述是否與事實相符，仍應
    調查其他證據以資審認（最高法院52年度台上字第1300號判
    例意旨可資參照）。而依刑事訴訟法第161 條第1 項之規定
    ：檢察官就被告犯罪事實，應負舉證責任，並指出證明之方
    法。因此，檢察官對於起訴之犯罪事實，應負提出證據及說
    服之實質舉證責任。倘其所提出之證據，不足為被告有罪之
    積極證明，或其指出證明之方法，無從說服法院以形成被告
    有罪之心證，基於無罪推定之原則，自應為被告無罪判決之
    諭知（最高法院92年台上字第128 號判例要旨足參）。
三、本件公訴人認被告涉犯上開竊盜犯行，無非係以告訴人乙○
    ○於警、偵訊時之指訴為據。訊據被告堅詞否認曾於上開時
    、地竊取不鏽鋼門2 面，辯稱：當天只有到虱目魚店的隔壁
    攤位吃甜不辣，沒有偷東西等語。經查，證人即告訴人乙○
    ○雖曾於警、偵訊時證稱：於96年5 月15日13時許虱目魚店
    正在收攤時，見到甲○○騎車在附近閒逛，且甲○○曾問伊
    下午何時營業，伊回答休息一下就會再開始營業，後來於同
    日15時30分許發現店內不鏽鋼門2 面被偷了，因為甲○○看
    來形跡可疑，且從收攤到開始營業時間只有50分鐘，所以伊
    認為上開不鏽鋼門2 面是被告竊取的，又伊於96年5 月19日
    發現被告來偷不鏽鋼門時，有對他說之前已經竊取2 面不鏽
    鋼門，今天又來偷，被告聽完馬上欲騎車離開，並沒有否認
    等語（見警卷第5-7 頁、偵卷第13頁）。惟告訴人既未親眼
    目睹被告有竊取上開不鏽鋼門2 面之行為，實難僅憑被告曾
    於95年5 月15日13時許到過「阿忠虱目魚店」附近並向告訴
    人詢問下午開始營業時間，遽認上開不鏽鋼門2 面係被告所
    竊取。又被告於95年5 月19日4 時40分許竊取不鏽鋼門遭告
    訴人發現時，意圖盡快逃離現場以免被逮捕，不想花費時間
    回答（否認）告訴人之質問，以便增加逃離機會，係屬正常
    合理之反應，尚難因其聽到告訴人質問「之前已經竊取2 面
    不鏽鋼門，今天又來偷」等語後，沒有出言否認只想逃離現
    場，即認被告確有竊取上開不鏽鋼門2 面之犯行。依上說明
    ，除告訴人之指訴外，卷內並無其他證據可資證明被告有上
    開竊取不鏽鋼門2 面之事實，公訴人所舉之證據尚不足以證
    明被告確有上開竊盜犯行，此外，復查無其他積極證據足資
    認定被告確有公訴人所指之本件竊盜犯行，此部分既不能證
    明被告犯罪，揆諸前開法條規定及判例意旨，依法自應為被
    告無罪之諭知。
據上論斷，應依刑事訴訟法第284 條之1 、第299 條第1 項前段
、第301 條第1 項前段，刑法第320 條第3 項、第1 項、第47條
第1 項、第25條第2 項、第41條第1 項前段，刑法施行法第1 條
之1 ，判決如主文。
本案經檢察官洪期榮到庭執行職務。
中　　華　　民　　國　　96　　年　　9 　　月　　28　　日
                鳳山刑事第二庭  法　官  楊筑婷
以上正本證明與原本無異。
如不服本判決應於收受本判決後10日內向本院提出上訴書狀，並
應敘述具體理由，如未敘述上訴理由者，應於上訴期間屆滿後20
日內補提理由書狀於本院（均須按他造當事人之人數附繕本）「
切勿逕送上級法院」。
中　　華　　民　　國　　96　　年　　9 　　月　　28　　日
　　　　　　　　　　　　　　　  書記官　林靜慧
附錄本案判決論罪科刑法條：
中華民國刑法第320條
意圖為自己或第三人不法之所有，而竊取他人之動產者，為竊盜
罪，處5 年以下有期徒刑、拘役或5 百元以下罰金。
意圖為自己或第三人不法之利益，而竊佔他人之不動產者，依前
項之規定處斷。
前二項之未遂犯罰之。
